臺灣桃園地方法院刑事判決　　　　　　　 96年度訴字第264號
公　訴　人　臺灣桃園地方法院檢察署檢察官
被　　　告　甲○○
上列被告因偽造文書等案件，經檢察官提起公訴（95年度偵字第
13626號），本院判決如下：
    主  文
甲○○連續行使偽造私文書，足以生損害於他人，處有期徒刑捌
月，緩刑參年。
    事  實
一、甲○○得知其友人乙○○原持有之台新國際商業銀行股份有
    限公司（下稱台新銀行）核發卡號0000000000000000號之信
    用卡業已遺失，而要求補發，竟基於意圖為自己不法之所有
    ，於民國93年10月上旬某日，假冒乙○○之名義，以電話向
    台新銀行信用卡部門誆稱欲變更寄送新卡地址，致台新銀行
    承辦人員不疑有詐，寄送新信用卡（下稱上開信用卡）至甲
    ○○指定之桃園縣中壢市青埔里22之71 號 ，並由甲○○收
    受。待取得上開信用卡後，旋即基於意圖為自己不法所有及
    行使偽造私文書之概括犯意，先後為下列犯行：
（一）於93年10月上旬某日，在其原位於桃園縣中壢市青埔里22
      之71號之住處，在上開信用卡背面簽名欄內，偽造「乙○
      ○」署押1 枚，以表示簽名者於信用卡有效期間內有權使
      用該信用卡之辨識，及為消費時比對筆跡以確定是否為本
      人之私文書，足以生損害於乙○○。
（二）甲○○即先後於附表一所示時間，均冒用乙○○之名義，
      持上開信用卡，至附表一所示消費商店之信用卡特約商店
      消費，並於每次消費時，分別將上開偽造「乙○○」署押
      之信用卡交予前開特約商店之店員於刷卡機上刷卡辨識而
      行使，並於各該店員所交付之簽帳單上偽造「乙○○」署
      押，以表示乙○○已收受前開特約商店所交付之交易標的
      物及相關服務，並同意依據信用卡持卡人合約條件，按簽
      帳單所示之金額付款予發卡銀行之意思，而偽造不實簽帳
      單私文書後，再將該簽帳單「商店存根聯」分別交還予各
      該特約商店店員收執核對簽名而行使，使各該特約商店店
      員誤信甲○○即為乙○○本人，而陷於錯誤，乃交付財物
      予甲○○（詳細消費時間、消費商店名稱、詐得之財物等
      ，均詳如附表一），且使台新銀行於各該特約商店請款時
      須代為墊付所消費之款項，足以生損害於乙○○、各該特
      約商店及台新銀行。
（三）甲○○復先後於附表二所示時間，均冒用乙○○之名義，
      在網路上持用上開信用卡，在附表二所示消費商店之信用
      卡特約商店消費，並同意依據信用卡持卡人合約條件，按
      消費之金額付款予發卡銀行之意思，而使各該特約商店店
      員誤信甲○○即為乙○○本人，而陷於錯誤，乃交付財物
      予甲○○（詳細消費時間、消費商店名稱、詐得之財物等
      ，均詳如附表二），且使台新銀行於各該特約商店請款時
      須代為墊付所消費之款項，足以生損害於乙○○、各該特
      約商店及台新銀行。
（四）甲○○再先後於附表三所示時間，出面持上開信用卡（背
      面有簽名，屬私文書），至附表三所示之自動櫃員機（下
      稱ＡＴＭ），以插入該信用卡之私文書行使暨輸入該信用
      卡預借現金特定密碼之不正方法預借現金，致使該等ＡＴ
      Ｍ之所屬銀行誤認甲○○即係乙○○本人，而交付如附表
      三所示之現金予甲○○，其因而自前開ＡＴＭ詐取如附表
      三所示之金錢，足以生損害於乙○○、台新銀行及各該Ａ
      ＴＭ所屬銀行（各次預借現金日期、預借現金之自動櫃員
      機所屬銀行、借款金額，詳如附表三所示），詐取上開金
      錢後，甲○○則花用殆盡。
（五）嗣經乙○○接獲台新銀行通知繳款發覺有異，始知被冒名
      盜刷，乃報警循線查獲。
二、案經台新銀行訴由臺灣桃園地方法院檢察署檢察官偵查起訴
    。
    理  由
壹、證據能力方面：
一、按被告以外之人於審判外之言詞或書面陳述，除法律有規定
    者外，不得作為證據；被告以外之人於偵查中向檢察官所為
    之陳述，除顯有不可信之情況者外，得為證據；除顯有不可
    信之情況外，公務員職務上製作之紀錄文書、證明文書，及
    從事業務之人於業務上或通常業務過程所須製作之紀錄文書
    、證明文書，及除前二款之情形外，其他於可信之特別情況
    下所製作之文書，亦得為證據。被告以外之人於審判外之陳
    述，雖不符刑事訴訟法第159 條之1 至第159 條之4 之規定
    ，而經當事人於審判程序同意作為證據，法院審酌該言詞陳
    述或書面陳述作成時之情況，認為適當者，亦得為證據。當
    事人、代理人或辯護人於法院調查證據時，知有第一百五十
    九條第一項不得為證據之情形，而未於言詞辯論終結前聲明
    異議者，視為有前項之同意，刑事訴訟法第158 條之3 、第
    159 條第1 項、第159 條之1 第2 項、第159 條之4 、第15
    9條之5就此分別定有明文。
二、經查：
（一）證人乙○○於偵查中向檢察官所為之陳述，係被告以外之
      人於審判外所為之陳述，並無顯有不可信之情況，且被告
      就此部分經本院於審理期日就上開偵查筆錄提示並告以要
      旨，被告就此部分證據之證據能力未聲明異議，是依刑事
      訴訟法第159 條之5 規定，前揭供述證據具有證據能力。
（二）卷附之信用卡申請書、乙○○出具之切結書、信用卡遭冒
      用明細、刷卡簽帳單、信用卡帳單、信用卡催收紀錄表，
      經被告就此部分，迄於本院審理期日，並未提出爭執，是
      應認該等證據具有證據能力。
貳、實體方面：
一、訊據被告甲○○固對伊有打電話去台新銀行，要求將乙○○
    申請補發的上開信用卡寄到伊當時之住處，且伊有於附表一
    、二、三所示之時、地，先後均持用上開信用卡，以乙○○
    之名義，進行消費或預借現金之事實坦白承認，惟矢口否認
    有何行使偽造私文書等犯行，辯稱：伊之前曾打電話給朋友
    乙○○說，伊要借用信用卡，乙○○就說要將台新銀行的信
    用卡借給伊用，並說他申請的台新銀行信用卡被他家人丟掉
    ，叫伊去台新銀行申請補發，而他有告訴伊，他當時申請信
    用卡的聯絡人等相關資料，伊才得以告訴台新銀行云云。然
    查，上揭事實迭據證人乙○○於檢察官訊問、本院審理時結
    證述甚詳在卷（見偵查卷第4 頁、本院96年4 月16日審判筆
    錄），復有信用卡申請書、乙○○出具之切結書、信用卡遭
    冒用明細、刷卡簽帳單、信用卡帳單、信用卡催收紀錄表各
    1 份附卷可稽。至被告雖以前揭置辯，惟已顯上開事證有間
    ，況證人乙○○於本院審理中結證稱：伊有申請台新銀行信
    用卡，係請被告的朋友幫伊辦的，‧‧後來卡片有寄到伊家
    ，伊哥哥不知道，就將信用卡丟掉，伊告知被告此情形，被
    告建議伊去掛失。而信用卡申請書裡面相關資料，係伊將資
    料交給被告或他的朋友，他的朋友交給銀行人員，銀行人員
    填好後再交給伊簽名。伊並沒有同意被告使用台新銀行信用
    卡等語明確，而被告於本院審理程序中亦對證人乙○○於本
    院審理中所為之證詞表示無意見，且被告既辯稱：上開信用
    卡係伊向證人乙○○所借用云云，則可見被告與證人乙○○
    間之交情應屬甚篤，更無任何怨隙可言，否則被告當無可能
    向證人乙○○借用信用卡之可能，是衡常倘非被告確未經證
    人乙○○之同意，即向台新銀行冒用申請補發上開信用卡，
    並使用上開信用卡，則證人乙○○自無由甘冒偽證罪責之風
    險，而故意設詞誣陷被告，堪認被告上開所辯應係事後卸責
    之詞，委無足取。本件事證明確，被告上揭犯行足可認定，
    應依法論科。
二、查被告之行為後，刑法業於九十四年二月二日公布，於九十
    五年七月一日施行。按行為後法律有變更者，適用行為時之
    法律，但行為後之法律有利於行為人者，適用最有利於行為
    人之法律，修正後刑法第二條訂有明文。此條規定乃與刑法
    第一條罪刑法定主義契合，而貫徹法律禁止溯及既往原則，
    係規範行為後法律變更所生新舊法律比較適用之準據法，是
    刑法第二條第一項本身雖經修正，但刑法第二條第一項既屬
    適用法律之準據法，本身尚無比較新舊法之問題，應一律適
    用裁判時之修正後之刑法第二條第一項規定，以決定適用之
    刑罰法律，先予辨明。又比較時應就「罪刑」有關之共犯、
    未遂犯、想像競合犯、牽連犯、連續犯、結合犯，以及累犯
    加重、自首減輕暨其他法定加減原因（如身分加減）與加減
    例等一切情形，綜其全部「罪刑」之結果而為比較（最高法
    院九十五年度第八次刑庭會議決議參考）。又按修正後刑法
    第二條第一項之規定，係規範行為後「法律變更」所生新舊
    法比較適用之準據法，故如新舊法處罰之輕重相同，即無比
    較適用之問題，非此條所指之法律有變更，即無本條之適用
    ，應依一般法律適用原則，適用裁判時法。（最高法院九十
    五年第二十一次刑庭會議決議參考）。經查：
（一）關於刑法第三百三十九條第一項之詐欺取財罪、同法第三
      百三十九條之二第一項之利用自動付款設備詐欺取財罪，
      其法定罰金刑最低度部分，均由修正前刑法第三十三條第
      五款規定為銀元一元以上，均依罰金罰鍰提高標準條例第
      一條前段提高為十倍（提高後折算為新台幣三十元），修
      正後刑法第三十三條第五款則均修正為新台幣一千元以上
      ，以百元計算。修正後之規定較不利於被告。
（二）原刑法第五十六條連續犯之規定，業經刪除，是於刑法修
      正施行後，已無連續數行為而犯同一罪名者，以一罪論之
      規定，故被告之數犯罪行為，即先後多次行使偽造私文書
      、詐欺取財、利用自動付款設備詐欺取財之行為，須依數
      罪分論併罰，修正後刑法刪除連續犯規定，已影響行為人
      刑罰之法律效果，自屬法律有變更，依新法第二條第一項
      規定，比較新、舊法結果，因新法修正刪除連續犯規定後
      ，將論以被告多個行使偽造私文書、多個詐欺取財、多個
      利用自動付款設備詐欺取財罪，核與修正前僅論一個行使
      偽造私文書罪、一個詐欺取財罪、一個利用自動付款設備
      詐欺取財罪，縱均依舊法加重其刑至二分之一，修正後之
      刑法仍顯然不利於被告。
（三）原刑法第五十五條牽連犯之規定，業經刪除，是於刑法修
      正施行後，已無犯一罪而其方法或結果之行為犯他罪名者
      ，從一重處斷之規定，故被告之數犯罪行為，即連續行使
      偽造私文書、連續詐欺取財、連續利用自動付款設備詐欺
      取財之行為，須依數罪分論併罰，修正後刑法刪除牽連犯
      規定，已影響行為人刑罰之法律效果，自屬法律有變更，
      依新法第二條第一項規定，比較新、舊法結果，因新法修
      正刪除牽連犯規定後，則被告連續行使偽造私文書、連續
      詐欺取財、連續利用自動付款設備詐欺取財三罪，應分論
      併罰，核與修正前僅從一重之連續行使偽造私文書罪處斷
      ，修正後之刑法仍顯然不利於被告。
（四）綜上所述，本件經比較結果，關於罰金之最低度、連續犯
      及牽連犯規定部分，均以被告行為時刑法之規定較有利於
      被告，應依修正後刑法第二條第一項前段之規定，適用被
      告行為時即修正前刑法相關規定。
三、論罪科刑：
（一）按依信用卡使用情形，必於信用卡背面之簽名欄簽名後，
      始得持卡消費，並於簽帳單上簽名為證，故在信用卡背面
      簽名欄簽名，單純自形式上觀察，即足以表示信用卡之簽
      名者於信用卡有效期限內有權使用該信用卡之辨識及證明
      ，非依習慣或特約表示一定用意之證明，性質上應屬刑法
      第二百十條之私文書；又按信用卡為交易工具之交易行為
      ，不論特約商店所使用之簽帳單係一式三聯或一式二聯，
      持卡人在特約商店已填妥交易標的及金額等應記載事項上
      之簽帳單上簽名，即係表示持卡人承認有此交易行為之意
      思，該簽帳單之每一聯，自均屬有關權利義務證明之私文
      書，不因其用途不同而有異。被告於詐得上開台新銀行信
      用卡後，隨即於上開信用卡背面持卡人簽名欄內偽造「乙
      ○○」之署押，再持該偽造「乙○○」署押之信用卡，於
      附表一所示時、地，至信用卡特約商店刷卡消費，並在簽
      帳單持卡人簽名欄內偽造「乙○○」之署押後，交予各該
      特約商店店員核對而詐得財物之行為，核均係犯刑法第二
      百十六條、第二百十條之行使偽造私文書罪及同法第三百
      三十九條第一項之詐欺取財罪。另雖一般信用卡購物，均
      由發卡銀行先行代為墊付價款，再由發卡銀行向消費者請
      款，各特約商店均能自發卡銀行取得款項，然各發卡銀行
      與各特約商店所定契約，均限於真正持卡人持卡消費，始
      代墊款項，是以，在消費者持卡簽帳時，各商店均先行核
      對信用卡真假及是否本人簽名，而於信用卡真正卻遭人冒
      名簽帳消費時，商店雖能受償，乃係商店與發卡銀行間之
      危險負擔約定，並非商店無須注意信用卡是否遭冒名使用
      ，本案附表一所示特約商店係因誤認甲○○即為乙○○本
      人或經其授權之人持卡消費，始交付被告財物，自足生損
      害於乙○○、附表一所示之特約商店及台新銀行對於信用
      卡管理之正確性，一併敘明。
（二）被告持用上開信用卡，先後於附表二所示之時間，在網路
      上消費之行為，核均係犯刑法第三百三十九條第一項之詐
      欺取財罪。
（三）被告持用上開信用卡，先後於附表三所示之時間，至ＡＴ
      Ｍ預借現金之行為，核均係犯刑法第三百三十九條之二第
      一項之意圖為自己不法之所有，以不正方法由自動付款設
      備取得他人之物罪；其中持信用卡預借現金部分，因該信
      用卡背面已冒簽乙○○署押，該部分屬偽造之私文書，持
      該信用卡行使預借現金，亦犯刑法第二百十六條、第二百
      十條之行使偽造私文書罪。
（四）被告於上開信用卡背面及附表一所示信用卡簽帳單上偽造
      「乙○○」署押，均乃偽造私文書之部分行為，其偽造私
      文書後，復持以行使，其偽造私文書之低度行為，為其行
      使之高度行為所吸收，均不另論罪。
（五）被告先後多次行使偽造私文書、多次詐欺取財及多次利用
      自動付款設備詐欺取財，各均時間緊接，犯罪構成要件相
      同，均顯係基於概括犯意反覆為之，均為連續犯，皆應依
      修正前刑法第五十六條規定，以一罪論，並加重其刑。
（六）被告係以犯行使偽造私文書為方法，而達詐欺取財、以不
      正方法由自動付款設備取得他人財物罪之目的，所犯前開
      連續行使偽造私文書罪、連續詐欺取財罪、連續以不正方
      法由自動付款設備取得他人之物罪間，分別互有方法、目
      的之牽連關係，應依修正前刑法第五十五條規定，從一重
      之連續行使偽造私文書罪處斷，而公訴意旨認應從一重之
      詐欺取財罪處斷，於法尚有未合。
（七）爰審酌被告正值壯年，不思正途，為貪圖不法利得，竟為
      行使偽造私文書，以詐取被害人所有之財物等犯行，嚴重
      影響社會交易秩序、善良風俗，均所為非是，及其犯罪之
      動機、目的、手段、所生損害、素行、犯後態度等一切情
      狀，量處如主文所示之刑。
（八）刑法關於緩刑之要件亦於九十四年一月七日修正公布，並
      於九十五年七月一日施行，按犯罪在新法施行前，新法施
      行後緩刑之宣告，應適用新法第七十四條之規定（最高法
      院九十五年第八次刑庭會議決議參照），是本件被告上開
      犯行緩刑之宣告，應適用修正後刑法第七十四條之規定，
      合先敘明。查被告未曾因故意犯罪受有期徒刑以上刑之宣
      告，此有臺灣高等法院被告前案紀錄表1 份在卷可憑，而
      其已與告訴人即被害人台新銀行達成和解，並已將積欠款
      項全數償還台新銀行，此經告訴代理人於本院審理中陳明
      在卷（見本院96年5 月28日審判筆錄），被告經此論罪科
      刑之教訓，應知所警惕，信無再犯之虞，所宣告之刑以暫
      不執行為適當，爰併宣告緩刑三年，以勵自新。
四、末查，被告持用上開信用卡盜刷消費如附表一編號一至十四
    所示，所偽造之簽帳單「商店存根聯」，計14張，因未扣案
    ，且均超過財政部賦稅署所定之保留期間一百二十日，改以
    縮影儲存後銷燬，或已無保存，故該存根聯暨其上偽造之「
    乙○○」署押14枚，毋庸諭知沒收。而公訴意旨認上開被告
    所偽造之「乙○○」署押14枚，均應依刑法第二百十九條之
    規定宣告沒收，尚有誤會。
據上論斷，應依刑事訴訟法第二百九十九條第一項前段，修正後
刑法第二條第一項前段、第七十四條第一款，刑法第二百十六條
、第二百十條、第三百三十九條第一項、第三百三十九條之二第
一項，修正前刑法第五十六條、第五十五條，刑法施行法第一條
之一第一項、第二項，判決如主文。
本案經檢察官鄭東峰到庭執行職務。
中　　華　　民　　國　　96　　年　　6 　　月　　11　　日
                        刑事第十二庭審判長法  官  游紅桃
                                  　　　　法  官  陳雪玉
                                  　　　　法  官  王美玲
以上正本證明與原本無異。
如不服本判決，應於送達後10日內，向本院提出上訴狀。
                                          書記官  吳玉蘭
中　　華　　民　　國　　96　　年　　6 　　月　　11　　日
附錄本案論罪科刑法條：
（行為時）刑法第二百十六條
行使第二百十條至第二百十五條之文書者，依偽造、變造文書或
登載不實事項或使登載不實事項之規定處斷。
（行為時）刑法第二百十條
偽造、變造私文書，足以生損害於公眾或他人者，處五年以下有
期徒刑。
（行為時）刑法第三百三十九條第一項：
意圖為自己或第三人不法之所有，以詐術使人將本人或第三人之
物交付者，處五年以下有期徒刑、拘役或科或併科一千元（已提
高十倍為一萬元）以下罰金。
（行為時）刑法第三百三十九條之二：
意圖為自己或第三人不法之所有，以不正方法由自動付款設備取
得他人之物者，處三年以下有期徒刑、拘役或一萬元以下罰金。
以前項方法得財產上不法之利益或使第三人得之者，亦同。
附表一：（一般消費部分）
┌──┬──────┬───────┬─────┬─────┬─────┐
│編號│消費時間    │消  費　商　店│ 消費金額 │偽造之署押│備註（涉犯│
│    │            │              │（新臺幣）│          │法條）    │
├──┼──────┼───────┼─────┼─────┼─────┤
│1　 │93年11月12日│大潤發平鎮店  │1937元    │特約商店存│刑法第216 │
│    │            │              │          │根聯上「洪│條、第210 │
│    │            │              │          │清邦」署押│條、第339 │
│    │            │              │          │1枚       │條第1項   │
├──┼──────┼───────┼─────┼─────┼─────┤
│2   │93年11月12日│大潤發平鎮店  │2886元    │同上      │同上      │
├──┼──────┼───────┼─────┼─────┼─────┤
│3   │93年11月12日│大潤發平鎮店  │4397元    │同上      │同上      │
├──┼──────┼───────┼─────┼─────┼─────┤
│4   │93年11月13日│頂好皮鞋店    │1380元    │同上      │同上      │
├──┼──────┼───────┼─────┼─────┼─────┤
│5   │93年11月13日│遠東皮鞋店新生│1680元    │同上      │同上      │
│    │            │分店          │          │          │          │
├──┼──────┼───────┼─────┼─────┼─────┤
│6   │93年12月14日│新華加油站有限│970元     │同上      │同上      │
│    │            │公司          │          │          │          │
├──┼──────┼───────┼─────┼─────┼─────┤
│7   │93年12月28日│大潤發平鎮店  │2601元    │同上      │同上      │
├──┼──────┼───────┼─────┼─────┼─────┤
│8   │93年12月30日│新華加油站有限│980元     │同上      │同上      │
│    │            │公司          │          │          │          │
├──┼──────┼───────┼─────┼─────┼─────┤
│9   │94年1 月5 日│大潤發平鎮店  │3075元    │同上      │同上      │
├──┼──────┼───────┼─────┼─────┼─────┤
│10　│94年1 月5 日│新華加油站有限│950元     │同上      │同上      │
│    │            │公司          │          │          │          │
├──┼──────┼───────┼─────┼─────┼─────┤
│11　│94年1 月13日│大潤發平鎮店  │1483元    │同上      │同上      │
├──┼──────┼───────┼─────┼─────┼─────┤
│12　│94年1月19日 │大潤發平鎮店  │1209元    │同上      │同上      │
├──┼──────┼───────┼─────┼─────┼─────┤
│13　│94年2 月10日│宏昇加油站有限│880元     │同上      │同上      │
│    │            │公司          │          │          │          │
├──┼──────┼───────┼─────┼─────┼─────┤
│14　│94年5 月11日│觀海加油站有限│800元     │同上      │同上      │
│    │            │公司          │          │          │          │
└──┴──────┴───────┴─────┴─────┴─────┘
附表二：（網路消費部分）
┌──┬──────┬───────┬─────┬─────┐
│編號│消費時間    │消  費　商　店│ 消費金額 │備註（涉犯│
│    │            │              │（新臺幣）│法條）    │
├──┼──────┼───────┼─────┼─────┤
│1　 │94年2 月20日│華義國際數位娛│1000元    │刑法第339 │
│    │            │樂（股）公司  │          │條第1項   │
├──┼──────┼───────┼─────┼─────┤
│2   │94年3 月7 日│華義國際數位娛│360元     │同上      │
│    │            │樂（股）公司  │          │          │
├──┼──────┼───────┼─────┼─────┤
│3   │94年3 月13日│華義國際數位娛│1000元    │同上      │
│    │            │樂（股）公司  │          │          │
├──┼──────┼───────┼─────┼─────┤
│4   │94年3 月14日│華義國際數位娛│150元     │同上      │
│    │            │樂（股）公司  │          │          │
├──┼──────┼───────┼─────┼─────┤
│5   │94年3 月14日│華義國際數位娛│360元     │同上      │
│    │            │樂（股）公司  │          │          │
├──┼──────┼───────┼─────┼─────┤
│6   │94年3 月14日│華義國際數位娛│360元     │同上      │
│    │            │樂（股）公司  │          │          │
├──┼──────┼───────┼─────┼─────┤
│7   │94年3 月14日│華義國際數位娛│500元     │同上      │
│    │            │樂（股）公司  │          │          │
├──┼──────┼───────┼─────┼─────┤
│8   │94年4 月18日│華義國際數位娛│360元     │同上      │
│    │            │樂（股）公司  │          │          │
├──┼──────┼───────┼─────┼─────┤
│9   │94年4 月30日│華義國際數位娛│900元     │同上      │
│    │            │樂（股）公司  │          │          │
├──┼──────┼───────┼─────┼─────┤
│10　│94年5 月28日│華義國際數位娛│150元     │同上      │
│    │            │樂（股）公司  │          │          │
└──┴──────┴───────┴─────┴─────┘
附表三：（預借現金部分）
┌──┬──────┬───────┬─────┬─────┐
│編號│預借現金時間│預借現金商店  │預借現金金│備註（涉犯│
│    │            │              │額（新臺幣│法條）    │
│    │            │              │）        │          │
├──┼──────┼───────┼─────┼─────┤
│1　 │93年10月26日│中國信託商業銀│5000元    │刑法216 條│
│    │            │行            │          │、第210 條│
│    │            │              │          │；第339 條│
│    │            │              │          │之2       │
├──┼──────┼───────┼─────┼─────┤
│2   │93年10月26日│中國信託商業銀│20000元   │同上      │
│    │            │行            │          │          │
└──┴──────┴───────┴─────┴─────┘
